# 同一控制企业合并问题，关于准则解释 6 号

提问人：小王子会计 时间：2019-01-22 15:37:58
请教陈版一个问题。集团内有两个企业 A 和B，A 合并一家非同控企业 C，并确认商誉 5000 万元。后一年，B 购买C 的所有股权。B 的初始投资成本如何确定？B 在合并日是否确认商誉？也是确认 5000 万元的商誉么？
多谢！

回答人：chenyiwei
B 的初始投资成本 =C 公司各项可辨认资产在A 的合并报表层面的账面价值 *B 收购 C 股权的比例 +A 的合并报表层面确认的对应于 C 的商誉金额。在合并报表层面，相当于将 A 合并层面的资产（包括商誉）、负债计量“下推” 到B 的合并报表层面。